臺灣高雄地方法院刑事判決　　　　　　　　　　　　九十一年度訴字第二七六二號
　　公　訴　人　臺灣高雄地方法院檢察署檢察官
　　被　　　告　甲○○　男　三.
右列被告因違反毒品危害防制條例案件，經檢察官提起公訴（九十一年度偵字第四四
七三號），本院判決如左：
    主  文
甲○○施用第一級毒品，處有期徒刑捌月。
    事  實
一、甲○○前於民國八十二年間因違反麻醉藥品管理條例案件，經本院以八十二年度
    易字第七七二號判處有期徒刑五月確定，並於八十二年五月十日易科罰金執行完
    畢（不構成累犯）。其於八十九年間因施用毒品案件，經本院以八十九年度毒聲
    字第四九一八號裁定送觀察勒戒，因有繼續施用毒品之傾向，經本院以八十九年
    度毒聲字第六二三二號裁定令入戒治處所施以強制戒治一年，嗣經檢察官聲請裁
    定停止戒治，復經本院以九十年度毒聲字第一四三五號裁定停止戒治，所餘戒治
    期間，交付保護管束期滿，由台灣高雄地方法院檢察署檢察官以九十年度戒毒偵
    字第九五一號為不起訴處分確定。後又自九十年九月四日起至同年月十日止，連
    續在高雄市苓雅區○○○路二七號之住處房間，施打第一級毒品海洛英多次，經
    檢察官以九十年度毒偵字第四一九七號提起公訴，經本院於九十年十二月十三日
    ，以九十年度訴字第二三三０號判處有期徒刑八月確定在案（未執行完畢）。猶
    不知悔改，詎其又於前開不起訴處分後五年內，基於施用第一級毒品海洛因之犯
    意，在九十一年七月十八日某時，在高雄市○○○路二十七號住處，以抽煙方式
    ，施用第一級毒品海洛因乙次，為台灣高雄地方法院檢察署觀護人室於九十一年
    七月十九日採尿送驗，呈嗎啡陽性反應而查獲上情，並經檢察官以九十一年度聲
    戒二字第二一六號，以被告在交付保護管束期間內有上述之施用第一級毒品海洛
    因之行為聲請撤銷停止戒治，而經本院於九十一年八月二十三日，以九十一年度
    毒聲字第五一二五號撤銷停止戒治。
二、案經檢察官自動檢舉偵查起訴。
    理  由
一、訊據被告甲○○坦承右揭事實不諱，有其尿液經送台灣檢驗科技股份有限公司，
    以酵素免疫分析法、ＧＣ／ＭＳ分析法（氣象層析質譜儀法）檢驗結果，亦均呈
    現有嗎啡之陽性反應，有該公司九十一年七月二十六日濫用藥物尿液檢驗報告一
    紙在卷可稽。按嗎啡進入人體之後，百分之五十以上於八小時以內自尿液之中排
    出，至二十四小時，排出約百分之九十，但四十八小時後仍有微量可驗出；安非
    他命經服用後，於人體內有四十八小時之殘留期間，可由人體所排放出之尿液中
    檢出；又氣象層析質譜儀（ＧＣ／ＭＳ，ｇａｓｃｈｒｏ－ｍａｔｐｇｒａｐｈ
    ｙ／ｍａｓｓｐｅｃｔｒｏｍｅｔｒｙ），乃目前就藥物歸驗結果必須進一步確
    認時所最常採用之確認方法，因此在良好之操作條件之下，以氣象層析質譜儀作
    藥物及其代謝物之定性及定量分析，幾乎不會有偽陽性反應產生，分別經行政院
    衛生署藥物食品檢驗局（七八）藥檢字第Ｏ一五四三六號函、（八一）藥檢字第
    八一Ｏ九二Ｏ六號函及行政院退除役官兵輔導委員會台北榮民總醫院八十三年四
    月七日（八三）北總內字第三Ｏ五九號函釋甚明。是足認被告之自白與事實相符
    ，應堪信為真實。另查被告於八十九年間因施用毒品案件，經本院以八十九年度
    毒聲字第四九一八號裁定送觀察勒戒，因有繼續施用毒品之傾向，經本院以八十
    九年度毒聲字第六二三二號裁定令入戒治處所施以強制戒治一年，嗣經檢察官聲
    請裁定停止戒治，復經本院以九十年度毒聲字第一四三五號裁定停止戒治，所餘
    戒治期間，交付保護管束期滿，由台灣高雄地方法院檢察署檢察官以九十年度戒
    毒偵字第九五一號為不起訴處分確定。後又自九十年九月四日起至同年月十日止
    ，連續在高雄市苓雅區○○○路二七號之住處房間，施打第一級毒品海洛英多次
    ，經檢察官以九十年度毒偵字第四一九七號提起公訴，並經本院於九十年十二月
    十三日，以九十年度訴字第二三三０號判處有期徒刑八月確定在案，惟尚未執行
    完畢；而被告因本次施用毒品，經檢察官以九十一年度聲戒二字第二一六號，聲
    請撤銷停止戒治，而經本院於九十一年八月二十三日，以九十一年度毒聲字第五
    一二五號撤銷停止戒治，是被告本次係屬二犯施用毒品案件，經本院裁定撤銷停
    止戒治，令入戒治處所強制戒治等事實，有台灣高雄地方法院檢察署刑案資料查
    註紀錄表、台灣高等法院被告全國前案紀錄表在卷可考，是本案被告確係二犯施
    用第一級毒品之犯罪事實明確，其犯行堪予認定，應予依法論科。
二、核被告甲○○所為，係犯毒品危害防制條例第十條第一項之施用第一級毒品罪。
    其持有第一級毒品之低度行為，為施用之高度行為所吸收，不另論罪。爰審酌被
    告前因施用毒品案件經觀察勒戒，戒治後為不起訴處分，仍不知悔改，其於九十
    年間甫經本院判處有期徒刑八月確定，不到一年之時間內，其又再犯本案，足見
    其意志力不堅，並無戒毒之決心，以及其犯罪後坦承犯行，犯罪後態度尚可，本
    次僅施用一次即被查獲暨及其他一切情狀，量處如主文所示之刑，以資警懲。
據上論斷，應依刑事訴訟法第二百九十九條第一項前段，毒品危害防制條例第十條第
一項，判決如主文。
本案經檢察官葉淑文到庭執行職務。
中      華      民      國    九十一    年     十二     月    三十一    日
                                    臺灣高雄地方法院刑事第二庭
                                      審判長法  官  陳  明  富
                                            法  官  陳  業  鑫
                                            法  官  吳  志  豪
右正本證明與原本無異。
如不服本判決，應於判決送達後十日內，向本院提出上訴狀。
                                            書記官  邱  秋  珍
中      華      民      國    九十一    年     十二     月    三十一    日
附錄本案論罪科刑法條：
毒品危害防制條例第十條第一項
施用第一級毒品者，處六月以上五年以下有期徒刑。
